臺灣高雄地方法院刑事判決　　　　　　　　　　　　九十二年度易字第一一二七號
　　公　訴　人　臺灣高雄地方法院檢察署檢察官
　　被　　　告　丁○○
右列被告因竊盜案件，經檢察官提起公訴（九十二年度偵字第八五五七號）暨移
為審理（九十二年度偵字第一四九一一號、臺灣屏東地方法院檢察署九十二年度偵字
第四三九二號、九十二年度偵字第四五○六號），本院判決如左：
    主  文
丁○○連續竊盜，累犯，處有期徒刑壹年貳月，並應於刑之執行前令入勞動場所強制
工作年。
    事  實
一、丁○○曾分別於民國八十五年五月間、八十五年十一月間、八十六年十月間、八
    十八年三月間及八十九年五月間，均因竊盜案件，經法院判處有期徒刑確定，均
    已執行完畢；復於九十一年四月間，再因竊盜案件，經本院以九十一年度易字第
    一二三一號刑事判決判處有期徒刑六月確定，於九十一年十月二日執行完畢，猶
    不知悔改，復基於意圖為自己不法所有之概括犯意，連續以附表所示時、地及行
    為態樣，竊取如附表所示之被害人之財物，而有犯罪之習慣，並分於附表所載之
    時、地為警查獲。
二、案經高雄市政府警察局移送臺灣高雄地方法院檢察署檢察官偵查起訴暨移送本院
    併為審理。丁○○逃匿後，經本院於九十二年八月二十六日發佈通緝，迄於九十
    二年九月六日為警緝獲到案。
    理  由
一、右揭如附表所示之竊盜事實，迭據被告丁○○於警、偵訊及本院審理時坦承不諱
    （參高雄市政府警察局九十二年四月十八日高市警刑大偵專字第三八九四號警卷
    第一頁至第二頁、高雄市政府警察局前鎮分局九十二年七月十二日高市警前分三
    字第一一四七二號警卷第二頁，臺灣高雄地方法院檢察署九十二年度偵字第八五
    五七號偵查卷第七頁，臺灣屏東地方法院檢察署九十二年度偵字第四五○六號偵
    查卷第五頁至第七頁、第三十一頁至第三十二頁，臺灣高雄地方法院檢察署九十
    二年度偵字第一四九一一號偵查卷第八頁，本院九十二年九月二十三日、十一月
    十九日準備程序筆錄及九十二年十二月二十三日審判筆錄），並有附表所示之機
    車照片、車輛協尋電腦輸入單、車輛失竊證明單、車輛竊盜、車牌失竊個別查詢
    報表－查詢車輛認可資料及被害人乙○○等人所出具之贓物認領保管單等在卷可
    稽（參高雄市政府警察局九十二年四月十八日高市警刑大偵專字第三八九四號警
    卷第三頁、第十六頁至第十八頁，臺灣屏東地方法院檢察署九十二年度偵字第四
    三九二號偵查卷第十二頁至第十三頁、第二十三頁至第二十五頁，臺灣屏東地方
    法院檢察署九十二年度偵字第四五○六號偵查卷第十二頁、第十五頁、第二十頁
    、第二十八頁，高雄市政府警察局前鎮分局九十二年七月十二日高市警前分三字
    第一一四七二號警卷第五頁、第十頁至第十三頁），核與被害人乙○○、甲○○
    （被害人郭俊賢之配偶）、丙○○及戊○○於警、偵訊所述失竊情節相符（參高
    雄市政府警察局九十二年四月十八日高市警刑大偵專字第三八九四號警卷第三頁
    ，臺灣屏東地方法院檢察署九十二年度偵字第四三九二號偵查卷第三十七頁，臺
    灣屏東地方法院檢察署九十二年度偵字第四五○六號偵查卷第八頁，高雄市政府
    警察局前鎮分局九十二年七月十二日高市警前分三字第一一四七二號警卷第三頁
    ），足認被告自白與事實相符，自堪採為有罪認定之證據。是以，被告犯行事證
    已臻明確，應可認定。
二、核被告所為均係犯刑法第三百二十條第一項之竊盜罪，其先後多次竊盜之行為，
    時間緊接，手法相同，所犯係構成要件相同之罪，顯係基於概括犯意反覆為之，
    應依連續犯之規定論以一罪。又被告前有多次竊盜前科，最後一次仍因犯竊盜罪
    ，經本院以九十一年度易字第一二三一號判處有期徒刑六月確定，於九十一年十
    月二日執行完畢之事實，有臺灣高等法院被告全國前案紀錄表及臺灣高雄地方法
    院檢察署刑案資料查註紀錄表各一份在卷可按，其於有期徒刑執行完畢後，五年
    以內再犯有期徒刑以上之罪，為累犯，依法應加重其刑。爰審酌被告年輕力壯，
    竟不思勤奮工作，甫於九十一年十月二日執行完畢出監，竟又任意竊取他人財物
    ，顯見被告毫無悔意，惟認其犯罪態度尚稱良好及竊取財物之價值非鉅等一切情
    狀，量處如主文所示之刑。復參酌被告前分於八十五年五月間、八十五年十一月
    間、八十六年十月間、八十八年三月間、八十九年五月間及九十一年四月間均因
    竊盜案件，經法院判處有期徒刑，有上開刑案資料查註紀錄表及臺灣高等法院被
    告全國前案紀錄表各一份在卷足憑，本次再為警查獲如附表所示之竊盜犯行，且
    犯行高達四次，足見其有犯罪之習慣，本院認其歷經多次刑之執行完畢後，仍未
    收教化及矯治其犯相同罪質惡行之效，且於甫執行完畢後數月，復實施本案犯行
    ，故為防衛社會安全起見，爰依竊盜犯贓物犯保安處分條例第三條第一項第一款
    、第四條及第五條第一項之規定，併予諭知於上開之執行前，令入勞動場所強制
    工作，其期限為三年，藉以訓練其謀生技能，俾免再犯。
三、公訴人雖未就被告所為如附表編號「二」至「四」之竊盜犯行起訴（即移送併辦
    部分），惟被告此部分犯行與已起訴之竊盜行為，有連續犯之裁判上一罪關係，
    業如前述，為起訴效力所及，本院應予審理，附此敘明。
四、據上論斷，應依刑事訴訟法第二百九十九條第一項前段，刑法第五十六條、第三
    百二十條第一項、第四十七條，竊盜犯贓物犯保安處分條例第三條第一項第一款
    、第四條、第五條第一項前段，罰金罰鍰提高標準條例第一條前段，判決如主文
    。
中      華      民      國    九十三    年      一      月      六      日
                                臺灣高雄地方法院刑事第十五庭
                                    審判長法  官  張維君
                                          法  官  劉惠娟
                                          法  官  伍逸康
右正本證明與原本無異。
如不服本判決，應於判決送達後十日內，向本院提出上訴狀。
                                          書記官  林介欽
中      華      民      國    九十三    年      一      月      六      日
附錄本判決論罪之法條：
刑法第三百二十條
意圖為自己不法之所有或第三人不法之所有，而竊取他人之動產者，為竊盜罪，
處五年以下有期徒刑、拘役或五百元以下罰金。
意圖為自己或第三人不法利益，而竊佔他人之不動產者，依前項之規定處斷。
前二項之未遂犯罰之。
附表：
┌─┬─────────┬───────────┬───────────┐
│編│竊取時間及地點    │行為態樣及被害人財物  │備                  註│
│號│                  │                      │                      │
├─┼─────────┼───────────┼───────────┤
│一│九十二年四月十日二│見被害人乙○○所有車牌│九十二年四月十七日十五│
│  │十時許，在高雄縣大│號碼ＷＩＸ－○六五號輕│時許，騎乘前開機車，途│
│  │樹鄉○○村○○路一│機車鑰匙未取下，乃徒手│經高雄市○○區○○路與│
│  │之三號前          │逕自以該鑰匙啟動機車而│福德路口時為警查獲    │
│  │                  │竊取                  │本案（九十二年度偵字第│
│  │                  │                      │八五五七號）          │
├─┼─────────┼───────────┼───────────┤
│二│九十二年六月二十四│見被害人郭俊賢所有車牌│九十二年六月二十七日十│
│  │日十八時許，在屏東│號碼ＰＥＬ－九八二號重│八時四十分許，騎乘前開│
│  │縣萬丹鄉廈北村下蚶│機車鑰匙未取下，乃徒手│機車，途經屏東縣東港鎮│
│  │一九六號前        │逕自以該鑰匙啟動機車而│中正路一三○號因與案外│
│  │                  │竊取                  │人林茂盛所駕之車輛發生│
│  │                  │                      │碰撞，繼為警查獲      │
│  │                  │                      │併案（臺灣屏東地方法院│
│  │                  │                      │檢察署九十二年度偵字第│
│  │                  │                      │四三九二號）    │
├─┼─────────┼───────────┼───────────┤
│三│九十二年七月七日二│見被害人戊○○所有車牌│於九十二年七月十一日十│
│  │十三時許，在屏東縣│號碼ＷＯＰ－八○八號輕│八時三十分許，騎乘前開│
│  │前進里崁頂十八號前│機車鑰匙未取下，乃徒手│機車途經高雄市前鎮區鎮│
│  │                  │逕自以該鑰匙啟動機車而│榮街一三二號前，為警查│
│  │                  │竊取                  │獲                    │
│  │                  │                      │併案（臺灣高雄地方法院│
│  │                  │                      │檢察署九十二年度偵字第│
│  │                  │                      │一四九一一號）        │
├─┼─────────┼───────────┼───────────┤
│四│九十二年七月二十九│見被害人丙○○所有車牌│於九十二年九月六日五時│
│  │日二十二時許，在屏│號碼ＰＪＢ－七九七號重│三十分許，騎乘前開機車│
│  │東縣萬丹鄉廈北村下│機車鑰匙未取下，乃徒手│途經屏東市○○路四○五│
│  │蚶一五五之一號前  │逕自以該鑰匙啟動機車而│巷一六三弄一號前，為警│
│  │                  │竊取                  │查獲                  │
│  │                  │                      │併案（臺灣屏東地方法院│
│  │                  │                      │檢察署九十二年度偵字第│
│  │                  │                      │四五○六號）          │
└─┴─────────┴───────────┴───────────┘
